【裁判字號】    99,上易,769
【裁判日期】    990901
【裁判案由】    恐嚇
【裁判全文】
臺灣高等法院高雄分院刑事判決         99年度上易字第769號
上  訴  人
即  被  告  乙○○
上列上訴人因恐嚇案件，不服臺灣高雄地方法院99年度易字第31
7 號中華民國99年7 月6 日第一審判決（起訴案號：臺灣高雄地
方法院檢察署98年度偵字第24101 號），提起上訴，本院判決如
下：
     主  文
上訴駁回。
     理  由
一、按不服地方法院之第一審判決而上訴者，應向管轄第二審之
    高等法院為之。上訴書狀應敘述具體理由。上訴書狀未敘述
    上訴理由者，應於上訴期間屆滿後20日內補提理由書於原審
    法院，逾期未補提者，原審法院應定期間先命補正。第二審
    法院認為上訴書狀未敘述理由或上訴有第362 條前段之情形
    者，應以判決駁回之。但其情形可以補正而未經原審法院命
    其補正者，審判長應定期間先命補正。刑事訴訟法第361 條
    、第367 條，分別定有明文。所謂不服第一審判決之具體理
    由，必係依據卷內既有訴訟資料或提出新事證，指摘或表明
    第一審判決有何採證認事、用法或量刑等足以影響判決本旨
    之不當或違法，而構成應予撤銷之具體事由，始克當之（例
    如：依憑證據法則具體指出所採證據何以不具證據能力，或
    依憑卷證資料，明確指出所為證據證明力之判斷如何違背經
    驗、論理法則）；倘僅泛言原判決認定事實錯誤、違背法令
    、量刑失之過重或輕縱，而未依上揭意旨指出具體事由，或
    形式上雖已指出具體事由，然該事由縱使屬實，亦不足以認
    為原判決有何不當或違法者（例如：對不具有調查必要性之
    證據，法院未依聲請調查亦未說明理由，或援用證據不當，
    但除去該證據仍應為同一事實之認定），皆難謂係具體理由
    ，俾與第二審上訴制度旨在請求第二審法院撤銷、變更第一
    審不當或違法之判決，以實現個案救濟之立法目的相契合，
    並節制濫行上訴（最高法院97年度臺上字第892 號判決參照
    ）。是以上訴人之上訴書狀或補提之上訴理由書，雖有敘述
    上訴理由，惟並未具體敘述第一審判決有上述違法、不當情
    形，即與未敘述具體理由無異，其所為上訴，即不符合上訴
    之法定要件。
二、本件上訴人即被告乙○○因恐嚇案件，經原審依刑法第305
    條、第41條第1 項前段及刑法施行法第1 條之1 之規定，論
    以被告犯恐嚇危害安全罪，復審酌被告與告訴人甲○○僅因
    細故發生口角，竟以加害生命、身體、財產之事恐嚇告訴人
    ，造成告訴人心理恐懼，情節雖非重大，然事後一再否認此
    部分犯行，復參酌其素行、智識程度、生活狀況等一切情狀
    ，量處拘役40日，如易科罰金，以新臺幣1000元折算1 日。
    已詳敘所憑之證據與認定之理由，所為論敘，經核並無違背
    經驗法則或論理法則，量刑亦屬允當。
三、被告於民國99年7 月13日收受判決後，於同年月21日具狀向
    原審法院提起上訴，上訴理由謂：告訴人之指述內容不足以
    證明其犯罪，且其當時亦未罵告訴人，原判決僅憑告訴人之
    證詞逕為其有罪判決，實難令人信服，本件應為其無罪之諭
    知云云。惟查：原判決認定：被告與娘家位於高雄市○○區
    ○○街28號（被告住26號）之告訴人係鄰居關係，雙方時有
    不合，於98年5 月19日下午4 、5 時許，因告訴人要求被告
    不要一直打電話至其父母親家裡騷擾而引起被告不滿，雙方
    發生爭吵，乙○○乃基於恐嚇危害安全之犯意，向甲○○恫
    稱：「有種就不要回娘家，停放在娘家騎樓的車子要小心一
    點，小孩子沒有抵抗能力最好看緊一點，被我遇到會死的很
    慘」等語，使甲○○心生畏懼，致生危害於安全之事實，係
    依憑證人即告訴人甲○○於原審（原審易字卷第44-4 5頁）
    及證人即目睹其二人發生爭執之蘇茂雄於警詢、偵查中之證
    詞（警卷第11-12 頁、偵卷第9 頁），並敘明證人黃金珠所
    在之位置與現場尚有一段距離，且因現場人聲吵雜，無法清
    楚聽聞衝突者間之詳細對話內容，其證詞仍無法作為有利於
    被告乙○○之認定等而為論斷，已分別敘述其所憑之證據及
    認定之理由。而以被告否認恐嚇告訴人所為之辯詞，係飾卸
    之詞，無足採取，在理由內依憑調查所得證據，詳加指駁（
    原判決第2-4 頁）。至被告上訴所陳其他事項，核與判定其
    涉犯本件恐嚇危害安全罪無涉，該事由並不足以認為原判決
    有何不當或違法者，一併指明。
四、綜上所述，被告提起本件上訴，仍執其在原審所辯內容為重
    覆之陳述，並未依據卷內既有訴訟資料或提出新事證，指摘
    或表明第一審判決有何採證認事、用法或量刑等足以影響判
    決本旨之不當或違法，而構成應予撤銷之具體事由，按之上
    開規定，被告之上訴顯屬違背法律上之程式，應由本院依同
    法第367 條前段、第372 條規定，不經言詞辯論逕行判決如
    主文。
中    華    民    國    99    年    9     月    1     日
                  刑事第三庭  審判長法  官   莊崑山
                                    法  官   莊松泉
                                    法  官   唐照明
以上正本證明與原本無異。
不得上訴。
中    華    民    國    99    年    9     月    1     日
                                    書記官   黃琳群

司法院資訊處製作；財團法人民間司法改革基金會備份。
